【裁判字號】    89,訴,163
【裁判日期】    900301
【裁判案由】    分割共有物
【裁判全文】
臺灣台南地方法院民事判決  八十九年度訴字第一六三號
    原      告    卯○○
    被      告    壬○○
                  子○○
                  己○○
                  庚○○
                  辰○○
    右一  被告
    訴訟代理人    丙○○      .
                  鄭安清      .
    兼右一被告
    訴訟代理人    巳○○      .
    被      告    辛○○      .
    兼      右
    訴訟代理人    癸○○      .
    被      告    寅○○      .
                  戊○○      .
                  丁○○      .
                  財政部國有財產局  設台北市○○○路一一六巷一八號
    右法定代理人  乙○○            住台北市○○○路一一六巷一八號
    右訴訟代理人  丑○○      .
    右複  代理人  甲○○      .
右當事人間請求分割共有物事件，本院判決如左：
    主    文
兩造共有坐落臺南縣永康市○○○段三七九地號，地目：建，面積零點貳零貳陸公頃
土地，應分割為如附圖三所示編號１部分面積零點零參柒貳公頃分歸被告壬○○、子
○○、癸○○、辛○○各按應有部分四分之一之比例保持共有，編號２部分面積零點
零參零柒公頃分歸被告財政部國有財產局所有，編號３部分面積零點零陸肆伍公頃分
歸被告己○○、庚○○各按應有部分二分之一之比例保持共有；編號４部分面積零點
零壹零零公頃分歸被告寅○○、戊○○、丁○○各按應有部分三分之一之比例保持共
有，編號５部分面積零點零零柒伍公頃分歸被告巳○○所有，編號６部分面積零點零
零伍參公頃分歸原告卯○○、被告巳○○、辰○○各按應有部分三分之一之比例保持
共有，編號７部分面積零點零肆柒肆公頃分歸原告卯○○、被告巳○○、辰○○各按
應有部分一千分之三八六、一千分之二二八、一千分之三八六之比例保持共有。
被告壬○○、子○○、癸○○、辛○○、己○○依序應給付原告卯○○新台幣玖仟玖
佰參拾參元、玖仟玖佰參拾參元、玖仟玖佰參拾參元、玖仟玖佰參拾參元、玖萬貳仟
壹佰陸拾參元。
被告己○○應給付被告辰○○壹拾參萬壹仟捌佰玖拾伍元、被告巳○○貳拾貳萬捌仟
肆佰陸拾捌元、被告寅○○捌萬陸仟玖佰肆拾參元、被告戊○○捌萬陸仟玖佰肆拾參
元、被告丁○○捌萬陸仟玖佰肆拾參元、被告財政部國有財產局參佰零壹萬陸仟玖佰
陸拾參元。
被告庚○○應給付被告財政部國有財產局參佰柒拾參萬零參佰壹拾捌元。
訴訟費用由兩造依附表所示之比例負擔。
    事    實
甲、原告方面：
一、聲明：求為判決如主文所示。
二、陳述
（一）坐落台南縣永康市○○○段三七九地號、地目建、面積０．二０二六公頃平方
      公尺土地為兩造所共有，其中原告、被告巳○○、辰○○應有部分各九分之一
      ，被告壬○○、子○○、癸○○、辛○○應有部分各二十四分之一，被告庚○○、己○○應有部分各十八分之一，被告寅○○、戊○○、丁○○應有部分各
      五十四分之一，被告財政部國有財產局應有部分三分之一（按此部分所有權人
      為中華民國，被告財政部國有財產局為管理人）。兩造間就系爭土地並無不分
      割之協議，又系爭土地上有兩造及訴外人所有之地上物，其占用位置如附圖一
      所示，其中：編號１部分，係被告壬○○、子○○、癸○○、辛○○共同占用
      ；編號２部分，係訴外人郭振泰占用；編號３部分，係被告庚○○、己○○共
      同占用；編號４部分，係被告寅○○、戊○○、丁○○共同占用；編號５部分
      ，係由被告巳○○占用；編號６部分，係由南邊鄰地所有人占用；編號７部分
      ，係由被告巳○○、辰○○及原告卯○○共同占用；兩造及訴外人占有位置及
      面積前經鈞院八十七年度訴字第七七五號分割共有物事件曾囑託永康地政事務
      所派員到場勘測過土地使用現況，並製有如附圖二所示之土地使用現狀勘測圖
      ，兩造於該分割共有物事件測量後，本欲在庭外和解，而撤回訴訟，惟因無法
      達成協議，原告不得已再提起本訴請求分割。
（二）本件請依原告所提如附圖三（即方案(一)）所示之分割方法分割，將如附圖三（
      即方案(一)）所示：編號１部分面積０．０三七二公頃土地，分歸被告壬○○、
      子○○、癸○○、辛○○四人按各人應有部分四分之一之比例保持共有；編號
      ２部分面積０．０三０七公頃土地分歸被告財政部國有財產局所有；編號３部
      分面積０．０六四五公頃土地，分歸被告己○○、庚○○二人按各人應有部分
      各二分之一之比例保持共有；編號４部分面積０．０一００公頃土地，分歸被
      告寅○○、戊○○、丁○○三人按各人應有部分三分之一之比例保持共有；編
      號５部分面積０．００七五公頃土地，分歸被告巳○○所有；編號６部分面積
      ０．００五三公頃土地，分歸被告巳○○、辰○○及原告卯○○三人按各人應
      有部分三分之一之比例保持共有；編號７部分面積０．０四七四公頃土地，分
      歸被告巳○○、辰○○及原告卯○○三人依序按各人應有部分一千分之二二八
      、一千分之三八六及一千分之三八六之比例保持共有。
（三）按上開方法分割結果，各共有人分得面積與各共有人應有部分核算之面積有出
      入部分，請依長榮不動產鑑定有限公司鑑定差額地價之結果，由被告壬○○、
      子○○、癸○○、辛○○各補償原告新台幣（下同）九千九百三十三元；被告
      己○○應補償原告九萬二千一百六十三元、應補償被告辰○○十三萬一千八百
      九十五元、應補償被告巳○○二十二萬八千四百六十八元、應補償被告寅○○
      八萬六千九百四十三元、應補償被告戊○○八萬六千九百四十三元、應補償被
      告丁○○八萬六千九百四十三元、應補償被告財政部國有財產局三百零一萬六
      千九百六十三元；被告庚○○應補償被告財政部國有財產局三百七十三萬三百
      十八元。
（四）本件訴訟除被告財政部國有財產局主張應將附圖三方案(一)之編號７部分之西北
      角再剖出一塊面積０．００六四公頃土地（即附圖四之方案(二)編號８之土地）
      分歸伊所有一節外，其餘各部分之分割方法，兩造願依照地上建物之位置為分
      割，均無爭執。
（五）被告財政部國有財產局所抗辯之理由係其分得之面積較其應有部分面積少，故
      主張應再多分得附圖四之方案(二)編號８部分，以彌補其短少，惟查，被告財政
      部國有財產局之主張並不利於全體共有人，茲分述如左：
      (1)原告卯○○與被告巳○○、辰○○三人依附圖三方案(一)之分割方法取得編號
        ５、６、７部分，已較其應有面積短少七三．三三平方公尺（詳見方案(一)備
        註欄所載），若依被告財政部國有財產局附圖四方案(二)再分割出一塊面積六
        四平方公尺土地時，則將短少一三七．三三平方公尺，對原告卯○○與被告
        巳○○、辰○○三人顯然不利。
      (2)若依附圖四方案(二)分割，其中編號８部分土地，其地形不佳且深度不足，係
        畸零地，無法單獨建築使用，將來勢必要與鄰地，即原告卯○○與被告巳○○、辰○○三人分得之部分合併使用，如此分割，顯降低土地利用價值。
      (3)附圖四方案(二)編號８部分土地上有原告卯○○之建物，為被告財政部國有財
        產局所不否認，該建物自民國七十六年二月即已存在，有台灣電力公司台南
        區營業處書函可證，按新修正國有財產法第四十二條規定，凡民國八十二年
        七月二十一日前已實際使用並願繳清歷年使用補償金者，得逕予出租。又按
        國有財產法第四十九條規定：「非公用財產類不動產之出售，其已有租賃關
        係，難於招標比價者，得參照公定價格，讓售與直接使用人」。則縱使依附
        圖四方案(二)分割，再將土地細分出編號８部分歸中華民國，惟該部分依理
        、依法，終將出租並出售予原告卯○○，最後亦僅將換得土地價金而已，實
        與依附圖三方案(一)之方法將分割，以鑑定之市價補償其短少部分相同，則系
        爭土地並不必要再細分出編號８部分。
      (4)依附圖三方案(一)之方法分割固然會造成分歸國有之土地少於其應有面積，惟
        分歸國有之應有面積短少並非原告卯○○造成，查不論依附圖三方案(一)或附
        圖四方案(二)，原告卯○○分得面積均短少，則依附圖三方案(一)之方法分割造
        成歸國有之面積不足之原因係其他部分共有人超占面積建築房屋而受超額分
        配所致，因此，被告財政部國有財產局若認其面積不足，本應對其他超占土
        地面積建築房屋而受超額分配之其他共有人主張其不額，然而被告財政部國
        有財產局一方面同意其他部分共有人超占之事實及超額受分配土地（請參閱
        被告財政部國有財產局八十九年二月十七答辯狀第三頁倒數第三行至第四頁
        第二行），另一方面反而對原本已分配不足之原告等人主張應再減少分得面
        積，顯然不合理。既然被告財政部國有財產局已同意依地上建物占用位置分
        割，即其他部分共有人受超額面積之分配，則同時應接受自己分配面積短少
        之事實。
      (5)雖依附圖三方案(一)之方法分割時，分歸予國有之土地有較其應有部分面積短
        少，惟該短少部分將依鑑定市價予以補償，即受補償，則無損害國有財產可
        言。
    由上開分析可知，附圖四方案(二)之分割方法對被告財政部國有財產局並無增加任
    何實質上之利益，反而對原告卯○○及被告巳○○、辰○○三人造成重大損害，
    並因土地細分，且造成畸零地而減損土地經濟價值，則附圖三方案(一)顯較附圖四
    方案(二)為佳，更有利於各共有人。
三、證據：提出土地登記謄本、占用位置圖、土地使用現狀勘測圖各一件，另聲請本
    院履勘現場並囑託臺南縣永康地政事務所派員到場實測及長榮不動產有限公司鑑
    定系爭土地如附圖三方案(一)所示分割後各筆土地之價值、價差。
乙、被告方面：
壹、被告壬○○、子○○、癸○○、辛○○部分
一、聲明：同意分割。
二、陳述：採用附圖三方案(一)或附圖四方案(二)之分割方法，被告均可以接受。
貳、被告己○○、庚○○、巳○○、辰○○部分
一、聲明：同意分割。
二、陳述：同意附圖三方案(一)之分割方法及原告所提之補償辦法。
參、被告寅○○、戊○○、丁○○部分
    被告寅○○、戊○○、丁○○未於最後言詞辯論期日到場，惟據其以前到場所為
    之聲明及陳述如后：
一、聲明：同意分割。
二、陳述：同意附圖三方案(一)之分割方法。
肆、被告財政部國有財產局部分
一、聲明：（一）原告之訴駁回。（二）請依附圖四方案(二)所示：編號１部分面積０
    ．０三七二公頃土地，分歸被告壬○○、子○○、癸○○、辛○○四人按各人應
    有部分四分之一之比例保持共有；編號２部分面積０．０三０七公頃土地及編號
    八部分面積０．００六四公頃土地分歸被告財政部國有財產局所有；編號３部分
    面積０．０六四五公頃土地，分歸被告己○○、庚○○二人按各人應有部分各二
    分之一之比例保持共有；編號４部分面積０．０一００公頃土地，分歸被告寅○○、戊○○、丁○○三人按各人應有部分三分之一之比例保持共有；編號５部分
    面積０．００七五公頃土地，分歸被告巳○○所有；編號６部分面積０．００五
    三公頃土地，分歸被告巳○○、辰○○及原告卯○○三人按各人應有部分三分之
    一之比例保持共有；編號７部分面積０．０四一０公頃土地，分歸被告巳○○、
    辰○○及原告卯○○三人依序按各人應有部分一萬千分之二一一四、一萬分之三
    九四三及一萬分之三九四三之比例保持共有。
二、陳述：
（一）被告財政部國有財產局於系爭土地之應有部分為三分之一，應分歸得面積六七
      五平方公尺，惟據原告提出之分割方案(一)分配予被告財政部國有財產局之位置
      面積，依據台南縣永康地政事務所八十七年七月十八日繪製之現狀複丈成果圖
      僅三０七平方公尺，未受原物分配之面達三六八平方公尺，幾占應分配面積二
      分之一強，縱原告起訴狀主張各共有人分得面積與應有面積出入部分，請指定
      鑑定人鑑定差額地價，以資為互相補償之依據，雖依最高法院六十二年台上字
      第二五七五號判例；民法第八百二十四條第三項規定：「以原物為分配時，如
      共有人中有不能按其應有部分受分配者，得以金錢補償之」，係指共有人已就
      原物受分配，但其受配部分較其應有部分計算者為少之情形而言；即分配原物
      面積不足者，得以價金補償，惟以原告之分割方法仍造成被告財政部國有財產
      局之不利益，因而，被告財政部國有財產局主張依附圖四方案(二)所示之分割方
      法分割。
（二）系爭土地上已蓋滿共有人及第三人之建物，且其建造位置又非整齊排列，致造
      成欲保留各共有人之現有建物及維持現使用情形，則須依建物排列位置分割，
      為此，被告財政部國有財產局祇得分歸訴外人郭振泰於系爭土地上占用之位置
      ，為全體各共有人之建物得以保留及全體間之和諧，對分歸第三人建物使用之
      位置，被告財政部國有財產局尚得接受。但考量分歸面積與有部分面積差距之
      大及分配位置為第三人建物占用，尚須訴請拆屋還地諸多不利益，提出將系爭
      土地面北角部分即附圖四方案(二)所示編號８之位置，一併分歸予被告財政部國
      有財產局取得，雖該位置上有原告之鐵厝，應無保留之必要。將該位置分配予
      被告財政部國有財產局，另就不足應有部分面積之部分以價金補償，才不致造
      成利益差距之懸殊，被告財政部國有財產局所提附圖四方案(二)之分割方法是較
      公平合理之分割方案。
三、證據：聲請本院履勘現場並囑託臺南縣永康地政事務所派員到場實測及長榮不動
    產有限公司鑑定系爭土地如附圖四方案(二)所示分割後各筆土地之價值、價差。
丙、本院依職權調閱本院八十七年度訴字第七七五號分割共有物事件民事卷宗。
    理    由
甲、程序方面：
    被告寅○○、戊○○、丁○○未於最後言詞辯論期日到場，核無民事訴訟法第三
    百八十六條所列各款情形，爰依原告之聲請，由其一造辯論而為判決。
乙、得心證之理由：
一、原告起訴主張：坐落台南縣永康市○○○段三七九地號、地目建、面積０．二０
    二六公頃平方公尺土地為兩造所共有，其中原告、被告巳○○、辰○○應有部分
    各九分之一，被告壬○○、子○○、癸○○、辛○○應有部分各二十四分之一，
    被告庚○○、己○○應有部分各十八分之一，被告寅○○、戊○○、郭建有應有
    部分各五十四分之一，被告財政部國有財產局應有部分三分之一（按此部分所有
    權人為中華民國，被告財政部國有財產局為管理人），兩造間就系爭土地並無不
    分割之協議，又系爭土地上有兩造及訴外人所有之地上物，其占用位置及面積前
    經本院八十七年度訴字第七七五號分割共有物事件囑託永康地政事務所派員到場
    勘測土地使用現況，並製有如附圖二所示之土地使用現狀勘測圖，兩造於該分割
    共有物事件測量後，本欲在庭外和解，而撤回訴訟，惟因無法達成協議，原告不
    得已再提起本訴請依如附圖三即方案(一)所示之分割方法分割，按上開方法分割結
    果，各共有人分得面積與各共有人應有部分核算之面積有出入部分，請依長榮不
    動產鑑定有限公司鑑定差額地價之結果，由被告壬○○、子○○、癸○○、辛○○各補償原告新台幣（下同）九千九百三十三元；被告己○○應補償原告九萬二
    千一百六十三元、應補償被告辰○○十三萬一千八百九十五元、應補償被告寅○○八萬六千九百四十三元、應補償被告戊○○八萬六千九百四十三元、應補償被
    告丁○○八萬六千九百四十三元、應補償被告財政部國有財產局三百零一萬六千
    九百六十三元；被告庚○○應補償被告財政部國有財產局三百七十三萬三百十八
    元等語。被告壬○○、子○○、癸○○、辛○○均同意分割，對採用附圖三方案
    (一)或附圖四方案(二)之分割方法無意見；被告己○○、庚○○、巳○○、辰○○、
    寅○○、戊○○、丁○○同意採用附圖三即方案(一)之分割方法；被告財政部國有
    財產局則以：系爭土地上已蓋滿共有人及第三人之建物，致造成欲保留各共有人
    之現有建物及維持現使用情形，則須依建物排列位置分割，為此，被告財政部國
    有財產局祇得分歸訴外人郭振泰於系爭土地上占用之位置，為全體各共有人之建
    物得以保留及全體間之和諧，對分歸第三人建物使用之位置，被告財政部國有財
    產局尚得接受，但考量分歸面積與有部分面積差距之大及分配位置為第三人建物
    占用，尚須訴請拆屋還地諸多不利益，提出將系爭土地面北角部分即附圖四方案
    (二)所示編號８之位置，一併分歸予被告財政部國有財產局取得，認附圖四即方案
    (二)之分割方法是較公平合理之分割方案等語，資為抗辯。
二、原告主張系爭坐落台南縣永康市○○○段三七九地號土地為兩造所共有，其中原
    告、被告巳○○、辰○○應有部分各九分之一，被告壬○○、子○○、癸○○、
    辛○○應有部分各二十四分之一，被告庚○○、己○○應有部分各十八分之一，
    被告寅○○、戊○○、郭建有應有部分各五十四分之一，被告財政部國有財產局
    應有部分三分之一（按此部分所有權人為中華民國，被告財政部國有財產局為管
    理人），兩造間就系爭土地並無不分割之協議，又系爭土地上有兩造及訴外人郭
    振泰所有之地上物，其占有位置及面積如附圖二土地使用現狀勘測圖所示，兩造
    間迄無法達成協議分割系爭土地等情，業據原告提出土地登記謄本、土地使用現
    狀勘測圖各一件為證，復為被告所不爭執，自堪信為真實。
三、按各共有人得隨時請求分割共有物；又共有物之分割方法，不能協議決定者，法
    院得因任何共有人之聲請，命為原物之分配。民法第八百二十三條第一項前段、
    第八百二十四條第二項分別定有明文。本件系爭土地為兩造所共有，雙方既未定
    有不分割之特約，亦無因物之使用目的不能分割情事，茲兩造復不能達成分割協
    議，則原告起訴請求裁判分割，按諸前開說明，自無不合。
四、按共有物分割方法，法院應斟酌當事人之聲明，共有物之性質，經濟效用及全體
    共有人之利益等公平決之，不受當事人主張之拘束（最高法院六十九年度台上字
    第三一００號判決參照）。再按，分割共有物固不受分管契約之拘束，惟儘量依
    各共有人使用現狀定分割方法，以維持現狀，減少共有人所受損害，當不失為裁
    判分割斟酌之一種原則（最高法院八十二年度台上字第一九九Ｏ號判決參照）。
    經查：系爭土地西南臨台南縣永康市○○街（十二米寬），北接八米寬之柏油道
    路，地上現有建物如附圖二所示：編號甲1、甲2、甲3、甲4部分為四棟相連之加
    強磚造三層樓房，依序由被告壬○○、子○○、癸○○、辛○○使用中；編號乙
    號、乙2部分為加強磚造三層樓房，由被告庚○○、己○○使用；編號丙1部分為
    加強磚造三層樓房，丙2部分為磚造平房，均由訴外人郭振泰使用中；編號丁1部
    分為加強磚造三層樓房，由被告巳○○使用中，編號丁2部分為磚造平房，由原
    告卯○○及被告巳○○、辰○○使用中，編號丁3部分為鐵庴，由原告使用中；
    編號戊部分現為果園，由被告寅○○（附圖二誤載為郭建煌）、戊○○、丁○○
    使用等情，前經本院八十七年度訴字第七七五號分割共有物事件於八十七年六月
    十七日到場勘驗屬實，並囑託台南縣永康地政事務所派員測量，製有勘驗筆錄及
    土地使用現狀勘圖，經本院依職權取調上開分割共有物事件卷宗核閱屬實，並經
    兩造陳明在卷。本院審酌兩造現使用系爭土地之地形、使用現況、各共有人之意
    願及分割後之經濟效用，認原告主張如附圖三即方案(一)之分割方案，符合經濟效
    用及全體共有人之利益，亦兼顧使用現狀及各共有人之意願，應屬公平合理，爰
    分割如主文第一項所示。至被告財政部國有財產局所提附圖四之方案(二)與原告所
    提附圖三方案(一)之分割方法，兩者之差別僅在於附圖四方案(二)將編號８部分０．
    ００六四公頃土地分歸被告財政部國有財產局，附圖三方案(一)則將該部分併入編
    號７，分歸原告卯○○、被告巳○○及辰○○依序按各應有部分一千分之二二八
    、一千分之三八六及一千分之三八六之比例保持共有，依附圖四方案(二)之分割方
    案，被告財政部國有財產局雖多分得如附圖四所示編號８部分土地，惟該編號８
    部分土地現地上已有鐵厝，由原告使用中，且附圖四所示編號８與編號２土地並
    不相連，被告財政部國有財產局縱分得編號８部分土地，亦無法與其分得之編號
    ２土地合併利用；反觀原告所提附圖三方案(一)所示編號７部分全部分由原告卯○○、被告巳○○及辰○○三人依序按各應有部分一千分之二二八、一千分之三八
    六及一千分之三八六之比例保持共有，較符合於土地分割後之經濟效用，且除被
    告財政部國有財產局不同意原告所提之分割方案外，其餘被告對原告所提之方案
    均表同意，是被告財政部國有財產局所提附圖四方案(二)之分割方案顯不足取。
五、復按以原物為分配時，如共有人中，有不能按其應有部分受分配者，得以金錢補
    償之，民法第八百二十四條第二項定有明文。又按分割共有物，除當事人同意外
    ，應以各共有人分得部分之價值符合其持分始適當，而土地價格之高低，係以其
    使用價值為標準。本件兩造分割系爭土地，原告卯○○、被告巳○○、辰○○、
    寅○○、戊○○、丁○○及財政部國有財產局就不足其應有部分價值之部分，自
    應由其餘之共有人分得部分土地之使用價值，依其應有部分計算相差若干以為斷
    （最高法院五十四年度台上字第一六Ｏ三號判決參照）。本院爰囑託長榮不動產
    鑑定有限公司鑑定，依該鑑定結果，如附圖三方案(一)之分割方案，認被告壬○○
    、子○○、癸○○、辛○○、己○○、庚○○實際分得土地價值大於持分額價值
    ，依序應付之差額各為九千九百三十三元、九千九百三十三元、九千九百三十三
    元、九千九百三十三元、三百七十三萬零三百十八元、三百七十三萬零三百十八
    元；原告、被告巳○○、辰○○、寅○○、戊○○、丁○○及財政部國有財產局
    依序應受補償之差額則各為十三萬一千八百九十五元、二十二萬八千四百六十八
    元、十三萬一千八百九十五元、八萬六千九百四十三元、八萬六千九百四十三元
    、八萬六千九百四十三元、六百七十四萬七千二百八十一元，此有鑑定報告書一
    件附卷可憑，爰判決如主文第二、三、四項所示。
六、結論：原告之訴為有理由，依民事訴訟法第三百八十五條第一項前段、第七十八
    條、第八十一條第一款判決如主文。
中      華      民      國    九十      年      三      月    一      日
                                    臺灣台南地方法院民事第三庭
~B法      官  翁金緞
右為正本係照原本作成
如對本判決上訴，須於判決送達後廿日內向本院提出上訴狀
中      華      民      國    九十      年      三      月    一      日
~B法院書記官  許悉愛
~F0
~T40
附表
┌────────┬──────────┬──────────┐
│系爭土地共有人  │    原應有部分      │  訴訟費用分擔比例  │
├────────┼──────────┼──────────┤
│卯○○          │     1/9            │    1/9             │
├────────┼──────────┼──────────┤
│巳○○          │     1/9            │    1/9             │
├────────┼──────────┼──────────┤
│辰○○          │     1/9            │    1/9             │
├────────┼──────────┼──────────┤
│壬○○          │     1/24           │    1/24            │
├────────┼──────────┼──────────┤
│子○○          │     1/24           │    1/24            │
├────────┼──────────┼──────────┤
│癸○○          │     1/24           │    1/24            │
├────────┼──────────┼──────────┤
│林文晃          │     1/24           │    1/24            │
├────────┼──────────┼──────────┤
│庚○○          │     1/18           │    1/18            │
├────────┼──────────┼──────────┤
│己○○          │     1/18           │    1/18            │
├────────┼──────────┼──────────┤
│寅○○          │     1/54           │    1/54            │
├────────┼──────────┼──────────┤
│戊○○          │     1/54           │    1/54            │
├────────┼──────────┼──────────┤
│丁○○          │     1/54           │    1/54            │
├────────┼──────────┼──────────┤
│財政部國有財產局│     1/3            │    1/3             │
└────────┴──────────┴──────────┘


司法院資訊處製作；財團法人民間司法改革基金會備份。
